臺灣雲林地方法院刑事裁定
110年度撤緩字第56號
聲  請  人  臺灣雲林地方檢察署檢察官
受  刑  人  朱永勝（原名朱國旻） 



上列聲請人因受刑人詐欺案件（本院107年度易字第269號），聲
請撤銷緩刑之宣告（108年度執緩字第222號），本院裁定如下：
    主  文
聲請駁回。
    理  由
一、聲請意旨略以：受刑人朱永勝（原名朱國旻）因詐欺案件，
    經本院以107年度易字第269號判處應執行有期徒刑2年，緩
    刑3年，並應依108年度司調字第38號調解筆錄內容履行損害
    賠償義務，於民國108年7月22日確定在案。惟受刑人於履行
    期間屆滿後，仍未履行緩刑所附條件，經告訴人黃明月同意
    延緩2次，仍未按時匯款，告訴人黃明月於110年11月25日聲
    請撤銷緩刑，足認原宣告之緩刑難收其預期效果，已合於刑
    法第75條之1第1項第4款所定得撤銷緩刑宣告之原因，爰依
    刑事訴訟法第476條規定，聲請撤銷該案緩刑之宣告等語。
二、緩刑宣告，得斟酌情形，命犯罪行為人向被害人支付相當數
    額之財產或非財產上之損害賠償；受緩刑之宣告，違反刑法
    第74條第2項第1款至第8款所定負擔情節重大者，足認原宣
    告之緩刑難收其預期效果，而有執行刑罰之必要者，得撤銷
    其宣告，刑法第74條第2項第3款、第75之1第1項第4款分別
    定有明文。考其立法意旨略以：修正條文第74條第2項增列
    法院於緩刑期間內，得命犯罪行為人於緩刑期內應遵守之事
    項（例如向被害人支付相當數額、向公庫支付一定之金額、
    接受精神、心理輔導、提供義務勞務或其他為預防再犯之事
    項），明定違反該條所定事項情節重大者，得撤銷其緩刑宣
    告，以期週延，且本條採用裁量撤銷主義，賦與法院撤銷與
    否之權限，實質要件即以「足認原宣告之緩刑難收其預期效
    果，而有執行刑罰之必要」，供作審認之標準。至於所謂「
    情節重大」，係指受判決人顯有履行負擔之可能，而隱匿或
    處分其財產、故意不履行、無正當事由拒絕履行或顯有逃匿
    之虞等情事而言。準此，上揭「得」撤銷緩刑之情形，法官
    應依職權本於合目的性之裁量，妥適審酌被告於緩刑期間內
    違反應遵守事項之情節是否重大，是否已難收其預期之效果
    ，而確有執行刑罰之必要，此與刑法第75條第1項所定2款要
    件，有一具備，即毋庸再行審酌其他情狀，應逕予撤銷緩刑
    之情形不同。
三、經查：
　㈠受刑人之戶籍設於雲林縣大埤鄉，有其個人戶籍資料（完整
    姓名）查詢結果在卷可稽，其住所係在本院轄區，合於刑事
    訴訟法第476條所定緩刑之宣告應撤銷者，由受刑人所在地
    或其最後住所地之地方法院檢察官聲請該法院裁定之規定，
    是本院自有管轄權，合先敘明。　
　㈡受刑人因詐欺案件，經本院於108年7月22日以107年度易字第
    269號協商程序宣示判決筆錄（下稱原判決），判處有期徒
    刑10月（3罪），定應執行有期徒刑2年，緩刑3年，緩刑期
    間付保護管束並應依108年度司調字第38號調解筆錄所載內
    容按期履行損害賠償義務，及應於本判決確定之日起1年內
    ，參加法治教育3場次，該案於108年7月22日確定，又上開
    調解筆錄內容係受刑人應給付告訴人沈恩賜、黃明月共新臺
    幣（下同）20萬8,000元，被告前已給付1萬5,000元予告訴
    人2人，於108年7月22日當場給付3萬3,000元予告訴人兼代
    理人黃明月，餘款16萬元共分20期，每月1期，於108年8月3
    0日起至110年3月30日止，每月最末日前各給付8,000元，匯
    入告訴人兼代理人黃明月之郵局帳戶內，如有一期不履行，
    視為全部到期等情，有原判決、調解筆錄及臺灣高等法院被
    告前案紀錄表各1份在卷可稽。又受刑人表示於上開案件判
    決確定迄今，其依前揭調解筆錄之約定給付告訴人2人之賠
    償金額於111年1月18日給付1萬元後，剩餘3萬元尚未給付等
    語，有其111年1月18日陳報狀1份存卷可佐，此與告訴人黃
    明月表示截至110年11月25日止受刑人尚欠4萬元未履行等情
    互核相符，有告訴人黃明月提出110年11月25日刑事陳報暨
    聲請狀1份附卷可稽，堪認檢察官聲請撤銷緩刑時，受刑人
    依上開調解筆錄之約定，確有4萬元尚未給付告訴人2人之情
    形。
四、聲請人固以受刑人未履行完成，違反負擔情節重大等情，向
    本院聲請撤銷緩刑之宣告，然受刑人表示未履行剩餘賠償實
    乃因110年受疫情所影響，收入全無，又有家累需扶養，生
    活難以為繼以致，請准寬延展期至111年3月31日前給付，以
    使受刑人在近1年幾無任何工作情況下，可略為重整喘息續
    命之機會等情，有受刑人提出111年1月3日刑事聲請狀1份附
    卷可憑。參以經本院電詢告訴人黃明月，其亦同意受刑人延
    展至111年3月31日前將剩餘4萬元給付完畢，有本院公務電
    話紀錄單1份存卷可佐，且觀諸新冠肺炎疫情自109年起於全
    球大肆蔓延，嚴重衝擊國內、外經濟活動，致生消費緊縮、
    國人失業等問題，迄今仍未全面復甦，此為眾所周知之事實
    ，則受刑人所述因疫情關係而嚴重影響其工作收入，致無法
    依緩刑條件履行負擔等情，尚非全然無據，考量受刑人已明
    白表達其履行之意願，並仍在積極籌款，更於111年3月31日
    將剩餘4萬元全數給付完畢，有本院公務電話紀錄單、受刑
    人提出之交易明細收據影本等資料在卷可參，足認受刑人並
    無故意不履行或無正當事由拒絕履行之情事，且已繳納上開
    款項，自難認其有違反刑法第75條之1第1項第4款情節重大
    之情。從而，聲請人聲請撤銷受刑人之緩刑宣告，尚非有據
    ，為無理由，應予駁回。
五、依刑事訴訟法第220條，裁定如主文。 
中　　華　　民　　國　　111 　年　　4　　月　　29 　　日
                  刑事第六庭  法  官  簡伶潔
以上正本證明與原本無異。
如不服本裁定，應於裁定送達後5日內向本院提出抗告狀。（應
附繕本）。
                              書記官  曾千庭   
中　　華　　民　　國　　111 　年　　4 　　月　　29　　日